【裁判字號】    99,抗,624
【裁判日期】    990722
【裁判案由】    羈押
【裁判全文】
臺灣高等法院臺中分院刑事裁定           99年度抗字第624號
抗  告  人
即  被  告  甲○○
上列抗告人因竊盜羈押案件，不服臺灣臺中地方法院中華民國99
年7月1日裁定（99年度易字第2152號）提起抗告，本院裁定如下
：
    主  文
抗告駁回。
    理  由
一、抗告人即被告甲○○（下稱被告）因涉犯刑法第321條第1項
    第3款攜帶兇器竊盜罪嫌，經檢察官起訴，現由原審法院審
    理中。原審以被告否認犯行，惟卷內有證人及告訴人證詞，
    及扣案物品在卷，足認被告涉犯刑法第321條第1項第3款之
    犯罪嫌疑重大，且被告前有通緝紀錄，顯有逃亡之虞，是被
    告有羈押之原因及必要，依刑事訴訟法第101條第1項第1款
    之規定，裁定羈押。
二、被告之抗告意旨略以：(一)、按被告未經審判證明有罪確定前
    ，推定其為無罪，且被告無自證己罪之義務，是原審以被告
    否認犯罪為理由裁定羈押被告，顯然違背法律。(二)、被告雖
    然可能涉及竊盜，惟平日於地方熱心公益，雖非知名度極高
    ，亦非無法查證通知，原審亦未說明被告是否因遭通緝而於
    本案未出庭審理致影響本案訴追，是原審僅以被告前有通緝
    紀錄為由即判定被告有逃亡之虞，其裁定有理由不備之違誤
    。爰提起抗告請求撤銷原裁定云云。
三、按法院對被告執行之羈押，係為使訴訟程序得以順利進行或
    為保全證據或為保全對被告刑罰之執行之目的，而對被告所
    實施之剝奪人身自由之強制處分。刑事訴訟法第101條第1項
    第1款規定：被告經法官訊問後，認為犯罪嫌疑重大，而有
    逃亡或有事實足認有逃亡之虞，非予羈押，顯難進行追訴、
    審判或執行者，得羈押之。所謂犯罪嫌疑重大，係指有具體
    事由，足以令人相信被告很有可能涉嫌其犯罪已足。而羈押
    之必要性，應由法院就具體個案，依職權衡酌是否有非予羈
    押顯難保全證據或難以遂行訴訟程序者為準據。經查：本件
    被告經原審法院訊問時當庭坦承錯誤，僅辯稱：伊攜帶的工
    具不是凶器，本件應是竊盜未遂等語（見原審卷附99年7月1
    日訊問筆錄第2頁），被告雖否認犯行，但其犯行業經被害
    人林漢信警詢、偵訊指訴綦詳（警卷第6頁、偵查卷第24頁
    ），經核與證人陳義鵬警詢、偵訊證述情節（警卷第8-10
    頁、偵查卷第23-24頁）互核相符，並有老虎鉗二支（其中
    一支其上有「甲○○」字樣）等物扣案可稽，足認被告涉犯
    刑法第321條第1項第3款之犯罪嫌疑重大。又被告於警詢時
    自承：伊沒有固定工作，沒有固定的住居所，家人不知道伊
    的住處，以前沒有來過案發地梧棲鎮等語（警卷第2頁），
    且前復有通緝紀錄，亦足認被告有逃亡之虞。綜上，原審訊
    問被告後，認為被告犯罪嫌疑重大，且有事實足認被告有逃
    亡之虞，認有羈押之原因及必要，依刑事訴訟法第101條第1
    項第1款之規定，裁定羈押，並無違反比例原則之可言，於
    法核無違誤。抗告意旨認原裁定僅稱「被告否認犯罪」及「
    被告有通緝記錄」云云，即裁定羈押被告，顯有誤會，抗告
    意旨以前詞指摘原裁定不當，為無理由，應予駁回。
據上論結，應依刑事訴訟法第四百十二條，裁定如主文。
中    華    民    國    99    年    7     月    22    日
            刑事第四庭    審判長法  官  洪  耀  宗
                                法  官  許  文  碩
                                法  官  蔡 王 金 全
上列正本證明與原本無異。
不得再抗告。
                                書記官  金  珍  華
中    華    民    國    99    年    7     月    22    日

司法院資訊處製作；財團法人民間司法改革基金會備份。
